【裁判字號】    99,沙簡上,341
【裁判日期】    990517
【裁判案由】    傷害
【裁判全文】
臺灣臺中地方法院刑事判決           99年度沙簡上字第341號
上  訴  人  臺灣臺中地方法院檢察署檢察官
被      告  甲○○
上列上訴人因被告傷害案件，不服臺灣臺中地方法院沙鹿簡易庭
99年度沙簡字第128號中華民國99年3月9日第一審簡易判決（聲
請案號：臺灣臺中地方法院檢察署98年度偵字第23329號），提
起上訴，本院判決如下：
    主    文
上訴駁回。
    犯罪事實及理由
一、本案經本院審理結果，認第一審簡易判決認事用法及量刑均
    無不當，應予維持，並引用第一審判決書記載之犯罪事實、
    證據及理由（詳附件）。
二、上訴意旨略以：告訴人於案發當天並未與被告發生任何拉扯
    與口角，前來處理之員警亦有目睹現場情形，當時僅係被告
    酗酒鬧事，動手毆打告訴人，又被告經常在住家附近酗酒鬧
    事，故原審判處被告拘役10日，應不得准予被告易科罰金，
    以示警惕，並應同時宣告被告為禁戒處分等語。
三、按關於刑之量定，係實體法上賦予法院得為自由裁量之事項
    ，倘其未有逾越法律所規定之範圍，或濫用其權限，即不得
    任意指摘為違法（最高法院75年台上字第7033號判例意旨可
    資參照），且在同一犯罪事實與情節，如別無其他加重或減
    輕之原因，下級審量定之刑，亦無過重或失輕之不當情形，
    則上級審法院對下級審法院之職權行使，原則上應予尊重（
    最高法院85年度台上字第2446六號裁判意旨參照）。經查：
    本件被告所犯刑法第277條之傷害罪，其法定刑為3年以下有
    期徒刑、拘役或1千元以下罰金，原審量處拘役10日，並未
    逾越法律規定之範圍。又刑法第41第1項前段規定:「犯最重
    本刑為5年以下有期徒刑以下之刑之罪，而受6月以下有期徒
    刑或拘役之宣告者，得以新臺幣1千元、2千元或3千元折算
    一日，易科罰金。」，是原審依此諭知如易科罰金之折算標
    準，亦與法有據。再本案係源於被告甲○○與告訴人前就住
    處之排水孔糾紛所致，業據證人丁建忠及告訴人於偵訊中證
    述在卷，足見被告犯罪之動機係緣於與告訴人之積怨，尚難
    逕認係因酗酒而犯罪及其因酗酒而有再犯之虞，自無對被告
    為禁戒處分之必要。從而原審審酌一切情狀後，於法定刑內
    判處被告拘役10日，量刑適當，難認有何明顯裁量逾越或濫
    用之違法情事，自應予維持。檢察官循告訴人意旨為由提起
    上訴，並無理由，應予駁回。
據上論斷，應依刑事訴訟法第四百五十五條之一條第一項、第三
項、第三百七十三條、第三百六十八條、第三百六十四條，判決
如主文。
中    華    民    國    99    年    5     月    17    日
                    刑事第15庭  審判長法  官  江奇峰
                                      法  官  林學晴
                                      法  官  郭書豪
上正本證明與原本無異。
本件不得上訴。
                                      書記官  陳美虹
中    華    民    國    99    年    5     月    17    日

司法院資訊處製作；財團法人民間司法改革基金會備份。
